臺灣高雄地方法院刑事判決　　　　　　　96年度易字第2351號
公　訴　人　臺灣高雄地方法院檢察署檢察官
被　　　告　甲○○
上列被告因竊盜等案件，經檢察官提起公訴（96年度偵字第
17593 號），本院判決如下：
    主  文
甲○○攜帶凶器竊盜電線，累犯，處有期徒刑壹年肆月。
    事  實
一、甲○○曾因竊盜、贓物、毒品等案件，經本院分別判處有期
    徒刑1 年、5 月、10月，並定其應執行刑有期徒刑2 年2 月
    確定，於民國95年5 月2 日執行完畢。詎其仍不知改，復意
    圖為自己不法之所有，於96年6 月7 日17時許，騎乘車牌號
    碼JTR-89 7號重型機車，並持客觀上足供凶器使用之鐵剪、
    香蕉刀各1 支及大型螺絲3 支等物，至高雄縣旗山鎮○○路
    旁產業道路上，見四下無人，乃將前開大型螺絲插入臺灣電
    力股份有限公司之電線桿作為攀爬之工具，又以前開鐵剪剪
    斷電纜線，得手後以香蕉刀將電纜線外皮剝除，並將裸銅線
    裝入塑膠袋內並置放於機車踏板上，後並將鐵剪、香蕉刀各
    1 支、大型螺絲3 支及電線塑膠外皮等物丟置於某不詳河中
    ，嗣經警循線於96年6 月14日7 時50分許，在屏東縣里港鄉
    ○○路1 之30號處查獲，並扣得已剝除外皮之電纜線17 公
    斤，後發還臺灣電力股份有限公司。
二、案經屏東縣警察局里港分局報告臺灣高雄地方法院檢察署檢
    察官偵查起訴。
    理  由
一、證據能力之審酌：
(一)按「被告以外之人於審判外之言詞或書面陳述，除法律有規
    定者外，不得作為證據。」刑事訴訟法第159 條第1 項固定
    有明文。惟按「被告以外之人於審判外之陳述，雖不符前4
    條之規定，而經當事人於審判程序同意作為證據，法院審酌
    該言詞陳述或書面陳述作成時之情況，認為適當者，亦得為
    證據。當事人、代理人或辯護人於法院調查證據時，知有第
    159 條第1 項不得為證據之情形，而未於言詞辯論終結前聲
    明異議者，視為有前項之同意。」刑事訴訟法第159 條之5
    亦規定甚明。本件證人丙○○於警詢中之供述及臺灣電力股
    份有限公司鳳山區營業處（下稱臺電鳳山營業處）96年8 月
    9 日D 鳳山字第09608000941 號函，雖均屬被告以外之人於
    審判外之言詞或書面陳述，惟被告於本院調查證據時，知有
    上情而未於言詞辯論終結前聲明異議，本院審酌該等陳述或
    係執法機關依法定程序詢問而做成，或係臺電鳳山營業處本
    其業務上所知之事項而為之函覆，並無何違法不當之處，亦
    無不足採信之情況，認以之做為證據，應屬適當，該等陳述
    應有證據能力。
(二)按被告之自白，非出於強暴、脅迫、利誘、詐欺、疲勞訊問
    、違法羈押或其他不正之方法，且與事實相符者，得為證據
    ，刑事訴訟法第156 條第1 項定有明文。本件被告陳稱其警
    詢之自白係出於刑求，檢察官未就此指出證明該次自白係出
    於自由意志之證明方法，本院認被告警詢之自白不得做為證
    據。至被告於內勤檢察官及本院羈押審查法官訊問中所為之
    自白，並無以不正方法取供之情形，且與事實相符（詳如後
    述），自得做為證據。
二、訊據被告甲○○固坦承其騎乘機車搭載前開已剝皮之電纜現
    為警查獲，然矢口有何竊盜之犯行，並辯稱該等電纜線均係
    在其住處門口拾得云云，惟查：被告於96年6 月7 日17時許
    ，騎乘車牌號碼JTR-897 號重型機車，並持客觀上足供凶器
    使用之鐵剪、香蕉刀各1 支及大型螺絲3 支等物，至高雄縣
    旗山鎮○○路旁產業道路上，見四下無人，乃將前開大型螺
    絲插入臺電鳳山營業處之電線桿作為攀爬之工具，又以前開
    鐵剪剪斷電纜線，得手後以香蕉刀將電纜線外皮剝除，並將
    裸銅線裝入塑膠袋內並置放於機車踏板上，後並將鐵剪、香
    蕉刀各1 支、大型螺絲3 支及電線塑膠外皮等物丟置於某不
    詳河中等情，業據被告於於內勤檢察官及本院羈押審查法官
    訊問中自述明確，核與證人丙○○所述相符。而警方確實在
    被告所騎乘機車之踏板上查獲剝除外皮之電纜線17公斤，該
    扣得之電纜線與失竊處所裝設之電纜線均屬「600V接戶電纜
    3CU22m/m 2」，為同一種電線，業經臺電鳳山營業處以96年
    8 月9 日D 鳳山字第09608000941 號函陳述明確，並有贓物
    認領保管單、查獲照片等在卷可稽。又電纜線為輸送電力之
    設備，以銅線為蕊，外覆橡膠等絕緣物，具有一定之強度及
    韌性，難以徒手破壞，需持刀械等銳利物品方能割斷並剝除
    外皮，本件查獲之電纜線已由電線桿上剪下並剝除外皮，是
    被告自陳其竊取時持大型螺絲插入臺電鳳山營業處之電線桿
    作為攀爬之工具，又開鐵剪剪斷電纜線，得手後再以香蕉刀
    將電纜線外皮剝除等情，自屬有據。被告於本院審理中雖辯
    稱查扣之電纜線係於其住家門口拾獲云云，然竊取電纜線刑
    責非輕，且剝除電纜線外皮亦屬耗時費力之事，世上豈有人
    甘冒遭訴追處罰之危險竊取電纜線，並花費時間精力剝除外
    皮後，不自行販售牟利，不設法隱藏贓物，反任意將多達17
    公斤之電纜線棄置於被告住家門口任人撿拾之理？被告所辯
    顯與常情有違，不足採信。綜上所述，本件事證明確，被告
    之辯解不足使本院形成被告無罪之合理懷疑，其犯行堪以認
    定。
三、按刑法第321 條第1 項第3 款所謂之兇器，其種類並無限制
    ，凡客觀上足對人之生命、身體、安全構成威脅，具有危險
    性之兇器均屬之（最高法院79年台上字5253號判例參照）。
    查本件被告所持之鐵剪及香蕉刀雖未扣案，但足以剪斷電纜
    線並剝除其外皮，顯屬堅硬銳利之物，被告攜之竊取財物，
    客觀上對人之生命、身體、安全足以構成威脅，而具有危險
    性，自屬兇器。又被告所竊電線係供電業者臺電公司設置用
    以輸送電力之電線，業據臺電公司員丙○○指述在卷，並有
    現場照片在卷可憑，是被告所竊電線應屬供電業者供給電能
    所用之供電設備，非屬一般私人電纜線，應屬電業法所稱之
    電線無訛。是核被告所為，係犯電業法第105 條之竊盜電線
    罪，應依依刑法第321 條第1 項第3 款攜帶兇器竊盜罪處斷
    。被告曾因竊盜、贓物、毒品等案件，經本院分別判處有期
    徒刑1 年、5 月、10月，並定其應執行刑有期徒刑2 年2 月
    確定，於95年5 月2 日執行完畢，有臺灣高等法院被告前案
    紀錄表在卷可稽，其於有期徒刑執行完畢5 年內故意再犯
    本件有期徒刑以上之罪，為累犯，應依刑法第47條第1 項之
    規定加重其刑。爰審酌告不思勞力工作，賺取生活所需，僅
    因一己私利，即持破壞剪竊取供電業者輸送電力需用之電線
    ，致該地區之用電戶可能因電力中斷而受有嚴重之財產損失
    ，破壞社會良善風氣，犯後復否認犯行，惡性非輕，惟其所
    竊得之電線業經被害人取回，稍減損害，及其犯罪之動機、
    目的、手段等一切情狀，量處如主文所示之刑。被告持以犯
    本案之鐵剪、香蕉刀及大型螺絲均未扣案，為免執行之困難
    ，爰不諭知沒收，附此敘明。
據上論斷，應依刑事訴訟法第299 條第1 項前段，電業法第105
條，刑法第11條前段、第321 條第1 項第3 款、第47條第1 項，
判決如主文。
本案經檢察官乙○○到庭執行職務。
中　　華　　民　　國　　96　　年　　9 　　月　　29　　日
                  刑事第九庭  審判長法　官  張世賢
                                    法  官  陳建和
                                    法  官  王奕勛
以上正本證明與原本無異。
如不服本判決應於收受本判決後10日內向本院提出上訴書狀，並
應敘述具體理由，如未敘述上訴理由者，應於上訴期間屆滿後20
日內補提理由書狀於本院（均須按他造當事人之人數附繕本）「
切勿逕送上級法院」。
中　　華　　民　　國　　96　　年　　9 　　月　　29　　日
 　　　　　　　　　　　　　　　　　 書記官   陳憶萱
附錄本案論罪科刑法條：
電業法第105 條
 (罰則 (一) ----供電設備之竊盜或損壞)
竊盜或損壞電桿、電線、變壓器或其他供電設備者，依刑法之規
定從重處斷。
